# 收入扣款的处理

提问人：LH00 时间：2016-12-27 15:37:37
我们这边有家公司，去年上半年确认了提供劳务的收入，但是后来发现有点瑕疵，现在才通知要扣钱，发票已经全额开给对方了，我个人想到了三种会计处理方法： 第一种是作为资产负债表日后事项，调整以前年度损益； 第二种是由于金额很小，做红字冲主营业务收入； 第三种是作为把扣减的部分提坏账。 我个人觉得应该采取第一种处理方式，参照的是销售折让的处理，不知道这样理解对不对？ 其他处理方式是不是也能成立呢？ 税务这方面不知道怎么处理呢？能开红字冲掉这部分收入吗？

回答人：chenyiwei
要判断此前确认这部分收入是否构成了一项前期差错（即“能够提供确凿证据，表明由于重大人为过失或舞弊等原因，未能合理使用前期报表编报时已经存在且能够取得的可靠信息，导致前期会计估计结果未恰当反映当时情况”），以及其影响金额是否重大。如果属于重大前期差错的，应追溯重述以前年度报表；其他情形，在发现当期调整或更正即可。